臺灣臺北地方法院刑事判決　　　　　　 96年度簡上字第252號
上　訴　人　臺灣臺北地方法院檢察署檢察官
被　　　告　乙○○
上列上訴人因被告傷害案件，不服本院於民國九十六年六月二十
一日所為九十六年度簡字第一八一三號第一審判決（聲請簡易判
決處刑案號：九十六年度偵字第六三六七號），提起上訴，本院
管轄之第二審合議庭判決如下：
    主  文
原判決撤銷。
乙○○傷害人之身體，處拘役拾日，如易科罰金，以新臺幣壹仟
元折算壹日，減為拘役伍日，如易科罰金，以新臺幣壹仟元折算
壹日。
    事  實
一、乙○○係受僱於家和公寓大廈管理維護有限公司（址設桃園
    縣龜山鄉○○村○○路○段九三四號一樓，下稱家和公司）
    ，而派駐於臺北市○○區○○街四五號之德惠大青大樓任職
    管理員職務，於民國九十六年二月十六日十四時三十分許，
    在上開大樓一樓服務台前，因該大樓之住戶甲○○未繳交大
    樓管理費用，致電梯磁卡遭大樓住戶管理委員會消磁，而無
    法順利使用大樓電梯，遂與乙○○發生口角，乙○○因不滿
    甲○○以其言語時會散發屍毒、並持續手持鹽包朝對其臉部
    加以挑釁，一時氣憤，竟基於傷害之犯意，以家和公司所有
    發配供其執勤之三節鐵棍揮打甲○○持鹽包之左手，致甲○
    ○受有左手掌二乘以二公分、左手腕一乘以一公分瘀腫之傷
    害。
二、案經甲○○訴由臺北市政府警察局中山分局報告臺灣臺北地
    方法院檢察署檢察官偵查聲請簡易判決處刑。
    理  由
一、按被告以外之人於審判外之言詞或書面陳述，除法律有規定
    者外，不得作為證據，刑事訴訟法第一百五十九條第一項定
    有明文；復按被告以外之人於偵查中向檢察官所為之陳述，
    除顯有不可信之情況者外，得為證據，同法第一百五十九條
    之一第二項亦有規定；另按被告以外之人於審判外之陳述，
    雖不符前四條之規定，而經當事人於審判程序同意作為證據
    ，法院審酌該言詞陳述或書面陳述作成時之情況，認為適當
    者，亦得為證據；當事人、代理人或辯護人於法院調查證據
    時，知有第一百五十九條第一項不得為證據之情形，而未於
    言詞辯論終結前聲明異議者，視為有前項之同意；同法第一
    百五十九條之五規定甚明。本案認定被告乙○○犯罪事實之
    證據，部分屬於傳聞證據，除告訴人甲○○於偵查中向檢察
    官所為之陳述，業經具結且無顯不可信之情形存在，依刑事
    訴訟法第一百五十九條之一第二項規定，自具備證據能力外
    ；其餘傳聞證據，因被告與公訴人對上開傳聞證據之證據能
    力均不表爭執，本院審酌該等言詞陳述或書面陳述作成之情
    況，相關陳述人均未曾主張非出於任意性或不正取供，足信
    作成時之情況，應無違法或不當情事，因而認為適當，故依
    刑事訴訟法第一百五十九條之五規定，該等言詞陳述或書面
    陳述，均具備證據能力而得作為證據，合先敘明。
二、訊據被告對於上開傷害犯行坦承不諱，核與證人即告訴人甲
    ○○於警詢（見臺灣臺北地方法院檢察署九十六年度偵字第
    六三六七號《下稱偵查卷》第七頁、第八頁）、偵查（見偵
    查卷第二一頁、第二二頁）及本院審理時（見本院卷第十四
    頁、第十五頁）證述情節相符，復有馬偕紀念醫院九十六年
    二月十六日甲種診斷證明書一紙（見偵查卷第九頁）、告訴
    人於上開大樓住處外之照片四紙影本（見本院卷第二一頁至
    第二三頁）、上開大樓九十五年管理費明細表（見本院卷第
    二四頁）附卷可按，足認被告任意性自白核與事實相符，堪
    以採信。綜上，本件事證明確，被告犯行洵堪認定，應依法
    論科。
三、核被告所為，係犯刑法第二百七十七條第一項普通傷害罪。
    原審據以論罪科刑，固非無見，惟被告係因告訴人以被告說
    話時會散發屍毒之言詞，及手持鹽包朝對被告臉部之行為加
    以挑釁，始一時衝動傷害告訴人，並非無端即惡意傷害告訴
    人，原審未予審酌此點以為量刑之參考，尚有疏漏。又被告
    犯罪時間係在九十六年四月二十四日以前，合於中華民國九
    十六年罪犯減刑條例第二條第一項第三款之規定，且無該條
    例第三條所規定不予減刑之情形，應減其宣告刑二分之一，
    並諭知易科罰金之折算標準，原審未及審酌，亦有未合。從
    而，公訴人認原審量刑過輕，固無理由，然公訴人認原判決
    未依中華民國九十六年罪犯減刑條例予以減刑，容有可議之
    處，而提起上訴，即屬有理由，自應由本院將原判決予以撤
    銷改判。爰審酌被告坦承犯行，犯後態度良好，並於本院審
    理中表示願意賠償告訴人新臺幣五千元以賠償告訴人損害，
    惟因告訴人堅持被告須辭去管理員一職始未能達成和解，兼
    衡被告之素行及其犯罪之動機、目的、手段、告訴人之受傷
    程度尚屬輕微等一切情狀，量處如主文第二項所示之刑，並
    諭知易科罰金之折算標準。又被告係於九十六年二月十六日
    犯本件傷害犯行，所犯合於中華民國九十六年罪犯減刑條例
    之減刑條件，應依該條例第二條第一項第三款、第七條、第
    九條之規定減其宣告刑二分之一，併諭知易科罰金之折算標
    準。至於被告持以傷害告訴人之三節鐵棍，係被告任職之家
    和公司發配予被告執勤之用（見偵查卷第五頁），業據被告
    於警詢中供明在卷，即非屬被告所有之物，本院爰不另為沒
    收之諭知。
據上論斷，應依刑事訴訟法第四百五十五條之一第一項、第三項
、第三百六十九條第一項前段、第三百六十四條、第二百九十九
條第一項前段，刑法第二百七十七條第一項、第四十一條第一項
前段，刑法施行法第一條之一第一項、第二項前段，中華民國九
十六年罪犯減刑條例第二條第一項第三款、第七條、第九條，判
決如主文。
本案經檢察官王鑫健到庭執行職務
中　　華　　民　　國　　96　　年　　8 　　月　　15　　日
 　　　　　　　　刑事第一庭  審判長法　官　陳興邦
                                   法　官　蘇嘉豐
                                   法  官  劉素如
以上正本證明與原本無異。
不得上訴
                                   書記官  陳育君
中　　華　　民　　國　　96　　年　　8 　　月　　15　　日
附錄本案論罪科刑法條全文：
刑法第277條
傷害人之身體或健康者，處3 年以下有期徒刑、拘役或1,000 元
以下罰金。犯前項之罪因而致人於死者，處無期徒刑或7 年以上
有期徒刑，致重傷者，處3 年以上10年以下有期徒刑。
